臺灣高等法院刑事判決
110年度侵上訴字第207號
上  訴  人  
即  被  告  盧聖夫



選任辯護人  施泓成律師
上列上訴人因妨害性自主案件，不服臺灣宜蘭地方法院110年度
侵訴字第15號，中華民國110年8月13日第一審判決（起訴案號：
臺灣宜蘭地方檢察署109年度偵字第5304號），提起上訴，本院
判決如下：
    主  文
上訴駁回。
盧聖夫緩刑參年，緩刑期間付保護管束。
    事  實
一、盧聖夫於民國102年間某日，透過網路臉書（FACEBOOK）網
    頁認識代號BT000-A109069女子（87年9月生，真實姓名年籍
    詳卷，下稱A女），並進而交往，明知A女係14歲以上未滿16
    歲之女子，性自主決定權尚未臻成熟，竟基於對於14歲以上
    未滿16歲之女子為性交之犯意，未違反A女之意願，而為下
    列行為：
㈠、於102年10月5日晚間某時許，在宜蘭縣○○鄉○○路0段00號和風
    溫泉旅館房間內，以將其生殖器在A女身體磨蹭及以手指插
    入A女陰道之方式，對A女為性交行為1次。
㈡、於同年10月間某日凌晨某時許，在其位於新北市○○區○○街00
    巷0弄0號6樓租屋處，以將其生殖器插入A女陰道之方式，對
    A女為性交行為1次。
㈢、於103年1月1日凌晨1、2時許，在A女位於宜蘭縣羅東鎮住處
    房間內，以將其生殖器插入A女陰道之方式，對A女為性交行
    為1次。
㈣、於103年1月9日至11日間晚間某時許，在宜蘭縣○○鄉○○路00號
    長榮鳳凰酒店房間內，以其生殖器插入A女陰道之方式，對A
    女為性交行為1次。
㈤、於103年8月14日晚間6、7時許，在宜蘭縣○○鄉○○路00巷00號
    冒煙的石頭溫泉度假旅館房間內，以其生殖器插入A女陰道
    之方式，對A女為性交行為1次。
二、案經A女訴由宜蘭縣政府警察局移送臺灣宜蘭地方檢察署檢
    察官偵查起訴。
    理  由
壹、證據能力部分：
一、本判決下引具傳聞性質之各項供述證據經本院於審判期日調
    查證據時提示並告以要旨後，當事人及辯護人均未於言詞辯
    論終結前就證據能力部分有所異議（見本院卷第55至56頁、
    第100頁），本院復查無該等證據有違背法定程序取得或顯
    不可信之外部情狀，揆諸刑事訴訟法第159條之5規定，應均
    有證據能力。
二、其餘本件認定事實所引用之非供述證據，並無證據證明係公
    務員違背法定程序所取得，亦查無顯不可信或不得作為證據
    之情形，且經本院於審判期日依法進行證據之調查、辯論，
    被告於訴訟上之程序權即已受保障，亦應有證據能力。
貳、認定犯罪事實所憑之證據及理由：
一、前揭事實業據被告於於警詢、偵查、原審及本院審理時均坦
    承不諱（見警卷第7至12頁；偵卷第13至14頁；原審卷第78
    、94、96頁；本院卷第54、102、103頁），核與證人即告訴
    人A女於警詢、偵查中所證述之情節大致相符（見警卷第1至
    5頁；偵卷第8至9頁），並有被告與告訴人出遊照片、A女之
    真實姓名對照表、個人戶籍資料（見偵卷彌封袋內）附卷可
    稽，足認被告上開不利於己之自白與事實相符，堪以採信。
二、據此，本案事證明確，被告犯行均堪認定，皆應依法論科。
參、論罪部分：
一、查A女為87年9月生，案發時為14歲以上未滿16歲之女子，被
    告亦自承知悉A女年齡（見偵卷第13頁反面；原審卷第78頁
    ），是核被告本案所為，均係犯刑法第227條第3項之對於14
    歲以上未滿16歲之女子為性交罪（共五罪）。又該罪係對被
    害人為少年所設之特別處罰規定，故依兒童及少年福利與權
    益保障法第112條第1項但書規定，即毋庸再依同條項前段規
    定加重其刑，併予敘明。
二、被告所犯上開五罪，雖均係侵害同一人之性自主法益，然時
    間有所區隔、地點亦有差異，行為明顯可分，應予分論併罰
    。
肆、上訴駁回部分：
一、原審法院同上認定，以被告所為事證明確，均係犯前揭對於
    14歲以上未滿16歲之女子為性交罪，而適用刑法第227條第3
    項、第51條第5款等規定，並審酌被告無視A女因年幼懵懂、
    對於性自主權之觀念尚未臻成熟，僅為滿足被告個人之性慾
    ，而與上開時、地對A女為性交行為共計五次，法治觀念淡
    薄，欠缺自律自重，嚴重戕害A女之身心健康及正確性觀念
    之發展，應給予相當之非難，惟念其前無犯罪科刑紀錄，有
    本院被告前案紀錄表可憑，素行尚可，犯後自始坦承犯行，
    且於原審審理期間亦表示願與A女協議和解，斯時經A女當庭
    拒絕致未能成立和解，兼衡被告自陳在大學從事計畫研究員
    ，須扶養其母及外祖母之生活狀況，暨大學畢業之智識程度
    等一切情狀，分別量處有期徒刑3月，並定其應執行之刑為
    有期徒刑1年。經核其認事用法均無違誤，本院綜合刑法第5
    7條所列一切情狀衡酌，就定應執行刑部分並審酌被告所為
    上開各罪彼此間之關聯性、所侵害法益之同一性、數罪對法
    益侵害之加重效應、罪數所反應行為人人格及犯罪傾向等情
    狀綜合判斷，兼衡刑罰經濟及責罰相當等原則，認原判決量
    刑及所定之應執行刑亦屬妥適，應予維持。
二、被告上訴意旨雖指摘原判決量刑過重，並請求適用刑法第59
    條規定酌減其刑（見本院卷第54頁），惟查：
㈠、刑法第59條減輕其刑之規定，必須犯罪另有其特殊之原因與
    環境等，在客觀上足以引起一般同情，認為即予宣告法定最
    低刑期，猶嫌過重者，始有其適用。本案被告所犯刑法第22
    7條第3項之罪，其法定刑度為「7年以下有期徒刑」，依刑
    法第33條第3款規定，法定刑最低刑度為有期徒刑2月，已屬
    甚輕，且得易服社會勞動，實無情輕法重之情形，且被告係
    為滿足一己私欲而為本案犯行，客觀上亦無足以引起一般同
    情，顯可憫恕之情狀，尚無援引刑法第59條規定予以酌減其
    刑之餘地。
㈡、關於刑之量定，係實體法上賦予法院得為自由裁量之事項，
    倘其未有逾越法律所規定之範圍，或濫用其權限，即不得任
    意指摘為違法。查原審於量刑時已考量被告犯案後自始坦承
    犯行等節，暨說明審酌刑法第57條所列情狀後之量刑事由，
    原審量刑並未逾越法定裁量範圍，亦無明顯違反罪刑相當原
    則之濫用權限情形。況被告所犯刑法第227條第3項之罪之法
    定最低本刑為有期徒刑2月，業如前述，原審僅各量處有期
    徒刑3月，顯已從最低度刑量起，實難認有何量刑過重之情
    形，所定之應執行刑經本院審酌上述【理由欄肆、一】所示
    諸情後，亦已兼顧刑罰經濟及責罰相當原則，並無違反公平
    正義及比例原則之處。雖被告上訴後於本院已與告訴人達成
    和解，並付清和解金額，此有和解書、網路銀行轉帳成功交
    易紀錄在卷可證（見本院卷第73至74頁、第111頁，和解書
    正本附於本院卷證物袋），但衡酌原審本已由法定最低度刑
    量起，及被告本案犯罪情節、次數等情，本院認被告是否賠
    償被害人損失此一量刑因子雖有改變，但對於刑度減輕幅度
    極微，尚未達因此而改變原審量刑之程度。其餘上訴意旨所
    指各情，復非應撤銷原判決改判較輕之刑之事由，是被告上
    訴意旨認原審量刑過重，而指摘原審判決不當，尚難認屬有
    據。
㈢、又辯護人於本院雖曾聲請調閱且A女國高中學習成績及出缺席
    、獎懲、輔導等紀錄，欲證明A女因本案所造成之精神上損
    害程度，但被告已表示若會影響到A女，願意捨棄等語（見
    本院卷第58頁），且本院衡酌案發當時雙方處於男女朋友交
    往關係，性行為智識及自主能力均未臻成熟之年少A女，是
    否因被告所為造成長期身心健康與人格發展有不良影響，並
    非可由短期之學業表現所能得知，上開學業及出缺席等資料
    與A女精神上所受創傷程度之關聯性甚低，況向A女就讀學校
    調閱該等資料，將使A女陷入遭人好奇而探聽調閱目的致造
    成再次傷害之危險，因認無調查之必要，併此敘明。
㈣、準此，被告上訴意旨均核無理由，應予駁回。
三、緩刑部分：
    被告前未曾因故意犯罪受有期徒刑以上刑之宣告，有本院被
    告前案紀錄表在卷可參，本案A女係於事隔多年後始提出告
    訴，惟被告應訊時始終坦承犯行，並表達願彌補賠償A女損
    失之態度，迄至上訴後於本院終與A女達成和解，並付清賠
    償金額，可認被告具有悔意，且願對己身犯行負責，其應係
    一時失慮致罹刑典，經此偵、審程序及刑之宣告，當知所警
    惕，信無再犯之虞，參酌被告現今有穩定工作，短期自由刑
    對其復歸社會所造成之影響，暨A女於和解書中亦表明同意
    對被告為緩刑宣告等情，本院認前開對被告所宣告之刑，以
    暫不執行為適當，爰依刑法第74條第1項第1款之規定，予以
    宣告緩刑3年，併依刑法第93條第1項第1款規定，諭知被告
    於緩刑期間付保護管束，俾予適當追蹤，以符合緩刑目的。
據上論斷，應依刑事訴訟法第368條，刑法第74條第1項第1款、
第93條第1項第1款，判決如主文。
本案經檢察官蔡顯鑫到庭執行職務。
中　　華　　民　　國　　111 　年　　2 　　月　　24　　日
                  刑事第二十庭  審判長法　官  王復生
                                      法　官  蕭世昌
                                      法　官  張紹省
以上正本證明與原本無異。
如不服本判決，應於收受送達後20日內向本院提出上訴書狀，其
未敘述上訴之理由者並得於提起上訴後20日內向本院補提理由書
（均須按他造當事人之人數附繕本）「切勿逕送上級法院」。
                                      書記官  莫佳樺
中　　華　　民　　國　　111 　年　　2 　　月　　24　　日
附錄：本案論罪科刑法條全文
中華民國刑法第227條第3項
對於十四歲以上未滿十六歲之男女為性交者，處七年以下有期徒
刑。